tr: Sedyenin kullanım amacı: Ambulans; Acil nakil; Floroskopi; Genel ulaşım; MRI; Cerrahi; Diğer
vi: Mục đích sử dụng của cáng/băng ca: Xe cứu thương; Vận chuyển khẩn cấp; Nội soi huỳnh quang; Vận tải tổng hợp; MRI; Phẫu thuật; Khác
fr: Utilisation prévue du brancard/de la civière: Ambulance; Transport d’urgence; Fluoroscopie; Transport général; IRM; Chirurgical; Autre
hu: Hordágy/betegszállító kocsi tervezett használata: Mentőautó; Sürgősségi szállítás; Fluoroszkópia; Általános szállítás; MRI; Sebészeti; Egyéb
it: Destinazione d'uso della barella/lettiga: Ambulanza; Trasporto di emergenza; Fluoroscopia; Trasporto generale; Risonanza magnetica; Chirurgico; Altro
ko: 들것/바퀴 달린 들것 용도: 구급차; 응급 수송; 투시 검사; 일반 수송; MRI; 수술용; 기타
zh-CN: 担架/轮床的预期用途: 救护车; 紧急运输; 荧光透视检查; 一般运输; 核磁共振成像; 外科; 其他
fi: Paarien / pyörällisen vuoteen käyttötarkoitus: Ambulanssi; Hätäkuljetus; Läpivalaisu; Yleinen kuljetus; MRI; Kirurginen; Muu
da: Tiltænkt brug af båre: Ambulance; Nødtransport; Fluoroskopi; Generel transport; MR; Kirurgisk; Andet
pl: Przeznaczenie noszy: Karetka pogotowia; Transport awaryjny; Fluoroskopia; Transport ogólny; MRI; Chirurgiczny; Inne
ru: Назначение носилок/каталки: Скорая помощь; Аварийный транспорт; Флюороскопия; Общий транспорт; MRI; Хирургия; Другое
sl-SI: Predvidena uporaba nosila/vozila: Rešilec; Nujni prevoz; Fluoroskopija; Splošni prevozi; MRI; Kirurška; Drugo
th: วัตถุประสงค์การใช้เปลหาม/เตียงเคลื่อนที่: รถพยาบาล; การเคลื่อนย้ายฉุกเฉิน; เครื่องเอกซเรย์ฟลูออโรสโคปี; การขนส่งทั่วไป; MRI; ศัลยกรรม; อื่นๆ
en: Stretcher/Gurney intended use: Ambulance; Emergency transport; Fluoroscopy; General transport; MRI; Surgical; Other
bg-BG: Употреба по предназначение на носилка/количка: Бърза помощ; Спешно транспортиране; Флуороскопия; Общ транспорт; ЯМР; Хирургически; Други
nl: Beoogd gebruik brancard: Ambulance; Spoedtransport; Fluoroscopie; Algemeen transport; MRI; Chirurgisch; Andere
zh-TW: 擔架/輪床的預期用途: 救護車; 緊急運輸; 透視; 一般運輸; 磁振造影檢查; 外科; 其他
ro-RO: Utilizare prevăzută pentru brancardă/targă: Ambulanță; Transport de urgență; Fluoroscopie; Transport general; IRM; Chirurgie; Altele
de: Verwendungszweck der Trage: Krankenwagen; Nottransport; Durchleuchtung; Allgemeiner Transport; MRT; Operation; Sonstiges
pt-PT: Finalidade prevista da maca: Ambulância; Transporte de emergência; Fluoroscopia; Transporte geral; Ressonância magnética; Cirúrgico; Outro
lt-LT: Neštuvų / neštuvų su ratukais numatytoji paskirtis: Greitoji pagalba; Avarinis pernešimas; Fluoroskopija; Bendrojo pobūdžio pernešimas; MRT; Chirurginiai; Kita
nb: Tiltenkt bruk for båre/gurney: Ambulanse; Nødtransport; Fluoroskopi; Generell transport; MRI; Kirurgisk; Annet
es: Uso previsto de la camilla: Ambulancia; Transporte de emergencia; Fluoroscopia; Transporte general; Imagen por resonancia magnética; Surgical; Otros
el: Προβλεπόμενη χρήση φορείου/φορείου με ρόδες: Ασθενοφόρο; Μεταφορά έκτακτης ανάγκης; Αφθοροσκόπηση; Γενικές συγκοινωνίες; MRI; Χειρουργικός; Άλλο
sk-SK: Účel použitia nosidiel/vozíkov: Sanitka; Núdzová preprava; Fluoroskopia; Všeobecná doprava; MRI; Chirurgický; Iné
ja: 担架/ストレッチャーの対象用途: 救急車; 緊急搬送; 透視検査; 一般搬送; MRI; サージカル; その他
pt-BR: Uso pretendido da maca/alongador: Ambulância; Transporte de emergência; Fluoroscopia; Transporte geral; Ressonância magnética; Cirúrgico; Outro
hr-HR: Namjena nosila/kolica: Hitna pomoć; Hitni prijevoz; Fluoroskopija; Opći prijevoz; MRI; Kirurški; Ostalo
sv: Avsedd användning för bår: Ambulans; Nödtransport; Fluoroskopi; Allmän transport; MRI; Kirurgisk; Övrigt
cs: Účel použití nosítek: Ambulance; Nouzová přeprava; Fluoroskopie; Obecná přeprava; MRI; Chirurgické; Jiné